臺灣臺東地方法院刑事判決　　　　　　99年度交簡上字第13號
上　訴　人　臺灣臺東地方法院檢察署檢察官
上　訴　人
即　被　告　林玉美
上列上訴人因被告過失致重傷害案件，不服本院臺東簡易庭中華
民國99年10月12日99年度交簡字第12號簡易判決（偵查案號：98
年度偵字第672號），均提起上訴，本院管轄之第二審合議庭判
決如下：
    主  文
上訴駁回。
    犯罪事實及理由
一、本案經本院審理結果認原審對被告林玉美論罪科刑之判決，
    其認事用法均無違誤，應予維持，除引用第一審簡易判決書
    （如附件）所載之犯罪事實、證據及理由外，並補充證據如
    下：被告林玉美於本院第二審準備程序及審理時之自白。
二、檢察官上訴意旨略以：被告車禍後迄未賠償告訴人之醫藥費
    支出等損失，原判決量處有期徒刑4月，告訴人認為過輕，
    因此請求檢察官上訴等語。
三、被告上訴意旨則略以：被害人之過失行為大於上訴人之過失
    行為，原審量刑過重等語。
四、按量刑輕重，係事實審法院得依職權自由裁量之事項，苟已
    斟酌刑法第57條各款所列情狀而未逾越法定刑度，不得遽指
    為違法（最高法院72年台上字第6696號及75年台上字第7033
    號判例意旨參照）；且在同一犯罪事實與情節，如別無其他
    加重或減輕之原因，下級審量定之刑，亦無過重或失輕之不
    當情形，則上級審法院對下級審法院之職權行使，原則上應
    予尊重（最高法院85年度臺上字第2446號判決意旨參照）；
    況本院以為，量刑之裁量權，乃憲法所保障法官獨立審判之
    核心，然法院行使此項裁量權，亦非得以任意或自由為之，
    仍應受一般法律原理原則之拘束，即須符合法律授權之目的
    、法律秩序之理念、國民法律感情及一般合法有效之慣例等
    規範，尤其應遵守比例原則及平等原則之意旨，否則即可能
    構成裁量濫用之違法（最高法院86年度臺上字第7655號判決
    意旨參照），反之，如非有裁量逾越或裁量濫用之明顯違法
    情事，自不得擅加指摘其違法或不當，即使上級法院對下級
    法院裁量權之審查，亦應同此標準，此不僅在保障法官不受
    任何制度外之不當干涉，更保障法官不受制度內的異質干涉
    ，始符憲法第80條所宣示獨立審判之真義。
五、經查，本件被告所犯過失傷害致重傷罪，其法定本刑為1年
    以下有期徒刑、拘役或500元以下罰金。原審依被告因疏未
    注意行經無號誌之交岔路口，應減速慢行，作隨時停車之準
    備，並應注意車前狀況，隨時採取必要之安全措施等過失，
    致告訴人因本件事故之發生受有重傷害之結果，無法回復正
    常狀況，不僅對告訴人身心造成極大損害，且告訴人日後之
    醫療照顧，對於其家屬亦造成精神上及經濟上之重大負擔，
    而被告迄今未能積極與告訴人達成民事和解或賠償告訴人所
    受之損害，惟念及被告未曾因故意犯罪受有期徒刑以上刑之
    宣告，此有臺灣高等法院被告前案紀錄表在卷可稽，且其於
    犯後業已坦白承認，態度非惡，兼衡酌其品性素行、過失情
    節、告訴人所受傷勢程度、告訴人本身亦與有過失、生活狀
    況不佳及教育程度為國中畢業等一切情狀，量處有期徒刑4
    月，併諭知易科罰金之折算標準，經核其認事用法並無違誤
    ，量刑亦屬恰當，自應予以維持。而原審在量刑時既已將被
    告是否已與被害人家屬和解，及其犯後態度等事項一併考量
    在內，依上說明，即難再憑此指摘其量刑過輕。是檢察官以
    原審量刑過輕為由，提起上訴，為無理由；又被告本身於本
    件車禍確有過失，業據其供承在卷，而其過失情節之輕重，
    亦據原審於科刑時即依刑法第57條之規定有所斟酌，是被告
    認原審量刑過重，亦無理由。
六、綜上所述，原審判決之認事用法均無違誤，量刑亦稱允當，
    上訴人以首揭上訴意旨上訴求予撤銷改判均無理由，均應予
    駁回。
據上論斷，應依刑事訴訟法第455條之1第1項、第3項、第373條
、第368條，判決如主文。
本案經檢察官劉仲慧到庭執行職務。
中    華    民    國   100    年    3     月    30    日
                  刑事第四庭  審判長法  官  馬培基
                                    法  官  盧亨龍
                                    法  官  郭世顏
以上正本證明與原本無異。
本判決不得上訴。
                                    書記官  姚佳華
中    華    民    國   100    年    3     月    31    日